# 软件著作权确认

提问人：倚天鹤飞 时间：2016-11-01 21:15:11
陈老师：咨询一个问题 一家软件企业，在开发一项软件时，财务将所有的费用全部费用化，后来申请了软件著作权，研发部门没有在财务部门报备，所以财务也没有进行账面的调整。到现在已经过去一年多了，现在企业对外销售软件使用权，均没有结转成本。现在这个情况该怎么处理？

回答人：chenyiwei
关键是看当初研发支出发生时是否符合资本化条件，不能依据现在的研发成功（取得著作权登记证书）就反过来将前期已经费用化的研发支出重新予以资本化。 软件公司开发通用型软件（非按特定用户需求定制的专用软件）时，其研发支出是按照无形资产准则中对内部研发支出的规定进行核算的，如不满足资本化条件，则应在发生时全部计入管理费用。后续如果研发成功，产生收入，则此时只有很少量的复制、包装等成本可与之配比了，这种情况是很常见的。

提问人：章鱼二喜 时间：2016-11-02 12:57:55
陈版，我们是一家游戏公司，现在也是这种情况，研发支出全部费用化了，是不是同样的考虑呢？那如果后续涉及到转让游戏产品的话，如何作价呢？

回答人：chenyiwei
可能也是基于这样的考虑。转让软件产品时（不是向最终用户转让不可再转让的单个副本使用权），可使用收益法评估其预计未来现金流量的现值，在此基础上交易双方协商作价。

提问人：zhs7403 时间：2016-11-02 15:54:48
不是向最终用户转让不可再转让的单个副本使用权.陈老师，这句话的含义是在会计处理时有什么特殊考虑吗

回答人：chenyiwei
向最终用户转让不可再转让的单个副本使用权，就是常规的软件销售业务，这与转让软件著作权是不同的。